【裁判字號】    96,簡上,630
【裁判日期】    970131
【裁判案由】    違反水土保持法
【裁判全文】
臺灣桃園地方法院刑事判決             96年度簡上字第630號
上  訴  人
即  被  告  甲○○
上列上訴人即被告因違反水土保持法案件，不服本院簡易庭96年
10月31日96年度桃簡字第2590號第一審刑事簡易判決（聲請簡易
判決處刑案號：96年度偵字第18464 號），提起上訴，本院管轄
之第二審合議庭判決如下：
    主  文
上訴駁回。
甲○○緩刑貳年。
    事實及理由
一、本件經本院管轄第二審之合議庭審理結果，認原審以被告犯
    水土保持法第33條第3 項前段之水土保持義務人，未先擬具
    水土保持計畫，而於山坡地保育區農牧用地從事開挖整地、
    修築農路作業，致生水土流失及毀損水土保持之處理與維護
    設施罪，判處被告有期徒刑6 月，減為有期徒刑3 月，如易
    科罰金，以新臺幣1,000 元折算1 日，經核其認事用法及量
    刑均無不當，應予維持，並引用原審判決書記載之事實、證
    據及理由。
二、上訴意旨略以：被告當時不知需要擬定水土保持計畫，之後
    已於96年1 月17日提出申請簡易水土保持計畫，並經桃園縣
    政府派員至現場對被告實施改正指導，將依指導改正等語，
    並提出簡易水土保持申報書、桃園縣政府函及其所附桃園縣
    水土保持服務團山坡地違規案輔導紀錄表以為憑證，是原審
    對伊量刑，尚嫌過重，為此請准予撤銷原判決另為適法判決
    云云。惟查，被告違反水土保持法第33條第3 項前段之事實
    ，業經被告自承屬實，並經證人即桃園縣政府水務局水土保
    持課山坡地巡察員鍾隆發證述明確，此外並有桃園縣復興鄉
    公所95年10月16日復鄉農業觀光字第0950016304號函在卷可
    按，足認被告前開自白屬實，是被告之犯行，甚為明確。
三、次按，法官於有罪判決如何量處罪刑，甚或是否宣告緩刑，
    均為實體法賦予審理法官裁量之刑罰權事項，法官行使此項
    裁量權，自得依據個案情節，參酌刑法第57條所定各款犯罪
    情狀之規定，於法定刑度內量處被告罪刑；除有逾越該罪法
    定刑或法定要件，或未能符合法規範體系及目的，或未遵守
    一般經驗及論理法則，或顯然逾越裁量，或濫用裁量等違法
    情事之外，並不得任意指摘其量刑違法，最高法院對此並著
    有80年台非字第473 號、75年台上字第7033號、72年台上字
    第6696號、72年台上字第3647號等判例意旨可資參照。準此
    ，法官量刑，如非有上揭明顯違法之情事，自不得擅加指摘
    其違法或不當。經查，原審審酌被告忽視水土保持之重要性
    ，於申請主管機關核准前，任意開挖整地、修築農路，對水
    土保持造成之危害並非輕微，及被告犯後坦承犯行等一切情
    狀，量處被告有期徒刑6 月，又依中華民國九十六年罪犯減
    刑條例之規定，減為有期徒刑3 月，並諭知易科罰金之折算
    標準，經核並無不合。綜上，被告上訴意旨指稱原審量刑過
    重云云，無可採，其上訴為無理由，應予駁回。另被告未曾
    受有期徒刑以上刑之宣告，有臺灣高等法院前案紀錄表1 份
    在卷可參，且提出申請簡易水土保持計畫，並經桃園縣政府
    派員至現場對被告實施改正指導，有簡易水土保持申報書、
    桃園縣政府函及其所附桃園縣水土保持服務團山坡地違規案
    輔導紀錄表在卷可按，是以被告經此偵查、審判經過，自當
    知所警惕而無再犯之虞，本院綜核各情，認原審所為上開刑
    之宣告，已足策其自新，因認原審所宣告之刑，以暫不執行
    為適當，併諭知緩刑2 年，以啟自新。
三、據上論斷，應依刑事訴訟法第455 之1 第1 項、第3 項、第
    368 條、第373 條，刑法第74條第1 項第1 款，判決如主文
本案經檢察官林安紜到庭執行職務。
中    華    民    國    97    年    1     月    31    日
                  刑事第一庭  審判長法  官  曾淑華
                                    法  官  鄭吉雄
                                    法  官  朱美璘
以上正本證明與原本無異
不得上訴
                                    書記官  谷貞豫
中    華    民    國    97    年    2     月    1     日
附錄本案論罪科刑法條：
水土保持法第33條
有下列情形之一者，處新台幣6 萬元以上30萬元以下罰鍰：
一  違反第8 條第1 項規定未依水土保持技術規範實施水土保持
    之處理與維護，或違反第22條第1 項，未在規定期限內改正
    或實施仍不合水土保持技術規範者。
二  違反第12條至第14條規定之一，未先擬具水土保持計畫或未
    依核定計畫實施水土保持之處理與維護者，或違反第23條規
    定，未在規定期限內改正或實施仍不合水土保持技術規範者
    。
前項各款情形之一，經繼續限期改正而不改正者或實施仍不合水
土保持技術規範者，按次分別處罰，至改正為止，並令其停工，
得沒入其設施及所使用之機具，強制拆除及清除其工作物，所需
費用，由經營人、使用人或所有人負擔。
第1 項第2 款情形，致生水土流失或毀損水土保持之處理與維護
設施者，處6 月以上5 年以下有期徒刑，得併科新台幣60萬元以
下罰金；因而致人於死者，處3 年以上10年以下有期徒刑，得併
科新台幣80萬元以下罰金；致重傷者，處1 年以上7 年以下有期
徒刑，得併科新台幣60萬元以下罰金。


司法院資訊處製作；財團法人民間司法改革基金會備份。
